臺灣屏東地方法院刑事判決　　　　　　　　　　　　　九十三年度訴緝字第三二號
　　公　訴　人　臺灣屏東地方法院檢察署檢察官
　　被　　　告　甲○○
右列被告因違反毒品危害防制條例案件，經檢察官提起公訴（九十年度毒偵字第一八
六０號），判決如左：
     主  文
甲○○施用第一級毒品，處有期徒刑柒月；又施用第二級毒品，處有期徒刑肆月。應
執行有期徒刑拾月。
     事  實
一、甲○○曾於民國八十九年間因施用毒品案件，經本院以八十九年度毒聲字第一四
    八一號裁定令入戒治處所施以強制戒治，於九十年四月十四日戒治期滿後，由臺
    灣屏東地方法院檢察署檢察官於九十年四月二十五日，以九十年戒毒偵字第一二
    五號不起訴處分確定，詎甲○○仍不知檢點，復基於施用第一級毒品海洛因之犯
    意，於九十年九月三十日上午，在屏東縣萬巒鄉○○路七十一巷十號友人住處，
    將海洛因摻入香菸後吸食之方法施用第一級毒品海洛因一次。又另行起意，基於
    施用第二級毒品甲基安非他命之犯意，於同年月三日凌晨零時許前之五日內某時
    （起訴書誤為七十二小時），在屏東縣內某處，施用第二級毒品甲基安非他命一
    次（起訴書誤為安非他命）。嗣為警於九十年十月二日十八時四十分許，持搜索
    票搜索甲○○位於屏東縣萬巒鄉○○路七一巷十號住處，並將其帶回警局採尿送
    驗呈嗎啡及甲基安非他命陽性反應而查獲上情。
二、案經屏東縣警察局里港分局報請臺灣屏東地方法院檢察署檢察官偵查起訴；甲○
    ○於本院審理時逃匿，經本院發佈通緝後，其於九十三年十月二日為警逮捕始歸
    案。
     理  由
一、被告甲○○施用第一級毒品海洛因之事實，業經其於本院審理時坦白承認，而被
    告於九十年十月三日經警採尿送驗結果，確有嗎啡陽性反應（即海洛因水解後之
    反應），此有屏東縣衛生局屏縣衛檢六字第九○○二四八號（受檢者姓名代號里
    刑１０９）煙毒及麻醉藥品類委託檢驗結果通知書及台灣檢驗科技股份有限公司
    濫用藥物尿液檢驗報告（報告編號ＫＺ000000000000號）一紙在卷
    可證，此係以科學之檢驗方法所得之結論，應可採信，足見被告此部分之自白與
    事實相符而可採信，其有施用第一級毒品海洛因之事實，應可認定。
二、被告甲○○矢口否認有施用第二級毒品甲基安非他命之犯行，辯稱：「我沒有吸
    安非他命」等語。經查：
  (一)被告甲○○經警方於九十年十月三日凌晨零時許採尿送驗結果，發現確有甲基安
    非他命陽性反應，此有屏東縣衛生局屏縣衛檢六字第九○○二四八號（受檢者姓
    名代號里刑１０９）煙毒及麻醉藥品類委託檢驗結果通知書及台灣檢驗科技股份
    有限公司上述濫用藥物尿液檢驗報告（報告編號ＫＨ二○○一Ｂ0000000
    號）各一紙在卷可參，此為檢驗機關本於專業知識及科學檢驗方法所得之結論，
    自可憑信。
  (二)按甲基安非他命施用後可於尿液中檢出之時間，依據Ｃｌａｒｋｅ’ｓ  Ｉｓｏ
    ｌａｔｉｏｎ  ａｎｄ  Ｉｄｅｎｔｉｆｉｃａｔｉｏｎ  ｏｆ  Ｄｒｕｇｓ第
    二版記載，甲基安非他命服用後二十四小時內約有服用量之百分之七十排泄於尿
    液中，而毒品施用後於尿液中可檢出之時間，受劑量及頻率、施用方式、飲水量
    之多寡、個人體質及其代謝情況等因素影響，因個案而異，甲基安非他命可檢出
    之時間為一至五天，亦經行政院衛生署管制藥品管理局以九十二年三月十日管檢
    字第０九二０００一四九五號函釋無訛，被告於九十年十月三日凌晨零時許採尿
    送驗結果呈甲基安非他命陽性反應，依據上述說明，其採尿之前五日內某時，應
    有施用甲基安非他命無誤。被告甲○○空言否認此部分行為，顯非可採。
三、又被告甲○○曾於八十九年間因施用毒品案件，經本院以八十九年度毒聲字第一
    四八一號裁定令入戒治處所施以強制戒治，於九十年四月十四日戒治期滿後，由
    臺灣屏東地方法院檢察署檢察官於九十年四月二十五日，以九十年戒毒偵字第一
    二五號不起訴處分確定等情，有臺灣屏東地方法院檢察署刑案資料查註紀錄表、
    臺灣高等法院被告全國前案紀錄表、臺灣屏東地方法院檢察署檢察官九十年度戒
    毒偵字第一二五號不起訴書卷可足憑，事證明確，被告犯行堪予認定。
四、查海洛因、甲基安非他命分屬毒品危害防制條例第二條第一項第一款、第二款所
    稱之第一級、第二級毒品，被告甲○○竟持之以施用，核其所為係犯同條例第十
    條第一項及第二項之施用第一級、第二級毒品罪。被告施用前持有第一級毒品海
    洛因及第二級毒品甲基安非他命之低度行為，應為施用之高度行為所吸收，不另
    論罪。所犯上述二罪，犯意各別，行為互異，應予分論併罰。爰審酌被告素行、
    犯罪動機、施用次數、前經強制戒治，仍未戒除毒癮，意志不堅、施用毒品不僅
    戕害個人身心健康且易引發各種社會問題及犯罪後承認部分犯行之犯後態度等一
    切情狀，分別量處如主文所示之刑，並定其應執行刑。
據上論斷，應依刑事訴訟法第二百九十九條第一項前段，毒品危害防制條例第十條第
一項、第二項，刑法第十一條前段、第五十一條第五款，判決如主文。
中      華      民      國      九十三      年    十    月    二十九    日
                                      臺灣屏東地方法院刑事第二庭
                                          審判長法  官  黃國永
                                                法  官  蘇碧珠
                                                法  官  余德正
右正本證明與原本無異。
如不服本判決應於收受本判決送達後十日內向本院提出上訴書狀，其未敘述上訴理由
者，並得於提起上訴後十日內向本院補提理由書狀（均須按他造當事人之人數附繕本
 ）「切勿逕送上級法院」
                                                書記官   潘美碧
中      華      民      國     九十三      年    十    月    二十九    日
